# 【有奖问答】同一控制下企业合并中，如果合并方与最终控制方会计政策.不一致，要怎...

提问人：云寒 时间：2017-10-11 15:45:50
RT，同一控制下企业合并中，被合并方的各项资产负债的账面价值应为其在最终控制方财务报表上的账面价值。而且被合并方在企业合并前采用的会计政策与合并方不一致的，首先统一会计政策，即合并方应当按照本企业会计政策对被合并方资产、负债的账面价值进行调整，并以调整后的账面价值作为有关资产、负债的入账价值。
想问下：如果合并方与最终控制方的会计政策不一致，那么按照合并方的会计政策来调整被合并方资产负债账面价值的话，可能会导致被合并方调整后的资产负债账面价值与其在最终控制方的财务报表上的账面价值不一致。请问这个时候应该怎么办？是不是需要合并方与被合并方的会计政策均统一为最终控制方的会计政策进行账面调整？
求教大伙，不胜感激！！！

回答人：chenyiwei
这种情况下只需要将被合并方的会计政策按照合并方的会计政策进行统一调整，而不是合并方和被合并方都按照最终控制方的会计政策进行统一调整。这可以理解为“最终控制方合并报表层面的账面价值”这一原则的一项例外。

提问人：云寒 时间：2017-10-12 06:48:04
陈版，还想问下，如果仍然按照合并方的会计政策统一被合并方的会计政策，最终合并报表的商誉价值很有可能就变了，请问这种情况下需要作出相应调整吗

回答人：chenyiwei
按照上述原则，可以接受在本合并层次确认的商誉不同于最终控制方合并报表层面商誉的处理结果。到最终控制方编制合并报表时需再调整。